【裁判字號】    97,聲,705
【裁判日期】    970319
【裁判案由】    返還提存物
【裁判全文】
臺灣臺北地方法院民事裁定               97年度聲字第705號
聲  請  人    寶華商業銀行股份有限公司
法定代理人    甲○○○○○○○.
相  對  人    理通電信有限公司
兼法定代理人  丙○○原名黃瑞.
相  對  人  乙○○
上列聲請人聲請返還提存物事件，本院裁定如下：
    主  文
本院九十六年度存字第五一二號提存事件聲請人所提存面額新臺
幣貳拾萬元之中央政府重大交通建設公債八十六年度乙類第三期
債票，准予返還。
    理  由
一、按訴訟終結後，供擔保人證明已定20日以上之期間，催告受
    擔保利益人行使權利而未行使，或法院依供擔保人之聲請，
    通知受擔保利益人於一定期間內行使權利並向法院為行使權
    利之證明而未證明者，法院應依供擔保人之聲請，以裁定命
    返還其提存物，民事訴訟法第104第1項第3款定有明文。前
    開規定，於其他依法令供訴訟上之擔保者準用之，並為同法
    第106條所規定。又所謂訴訟終結，不問有無本案訴訟，在
    假扣押所供擔保之情形，因該擔保係為保障受擔保利益人因
    不當假扣押執行所受損害而設，倘供擔保人未聲請假扣押之
    執行，或執行法院已依假扣押裁定實施假扣押之執行，嗣供
    擔保人已撤回該假扣押之執行，或執行法院撤銷該假扣押之
    執行，此時受擔保利益人所受損害已處於可確定之狀態，而
    供擔保人已定20日以上之期間或聲請法院催告受擔保利益人
    行使權利而不行使者，雖未撤銷假扣押裁定，仍得請求返還
    擔保物。
二、聲請意旨略以：聲請人與相對人理通電信有限公司、丙○○
    （原名黃瑞美）、乙○○間假扣押事件，前遵鈞院96年度裁
    全字第59號假扣押裁定，曾提供面額新臺幣20萬元之中央政
    府重大交通建設公債86年度乙類第3期債票為擔保，並以鈞
    院96年度存字第512號提存事件提存在案，茲因聲請人已經
    聲請撤回假扣押之強制執行，訴訟業已終結，並向鈞院聲請
    催告相對人於21日內行使權利，逾期將依法聲請領回提存物
    ，惟相對人迄未行使權利，爰聲請返還提存物等語。
三、經查，聲請人主張之事實，業據其提出本院96年度存字第51
    2號提存書、96年度裁全字第59號假扣押裁定、96年度聲字
    第1522號民事裁定暨確定證明書等件為證，本院復依職權調
    閱上開卷宗核閱無訛，從而，聲請人聲請返還擔保物，尚無
    不合，應予准許。
四、依民事訴訟法第104條第1項第3款、第106條，裁定如主文。
中    華    民    國    97    年    3     月    19    日
                  民事第二庭    法  官  鍾素鳳
以上正本係照原本作成。
如不服本裁定，應於送達後10日內向本院提出抗告狀，並繳納抗
告費新臺幣1,000元。
中    華    民    國    97    年    3     月    19    日
                                書記官  林玗倩


司法院資訊處製作；財團法人民間司法改革基金會備份。
